【裁判字號】    92,上訴,1350
【裁判日期】    921231
【裁判案由】    違反槍砲彈藥刀械管制條例
【裁判全文】
臺灣高等法院臺中分院刑事判決                  九十二年度上訴字第一三五號
    上  訴  人
    即  被  告  乙○○
    選任辯護人  曾慶崇
右上訴人因違反槍砲彈藥刀械管制條例案件，不服臺灣台中地方法院九十二年度重訴
字第二一七號中華民國九十二年六月五日第一審判決（起訴案號：臺灣台中地方法院
檢察署九十一年度偵字第二一三九八號），提起上訴，本院判決如左：
    主      文
原判決撤銷。
乙○○未經許可，持有彈藥之主要組成零件，處有期徒刑捌月，併科罰金新臺幣貳萬
元，罰金如易服勞役，以新臺幣玖佰元即銀元佰元折算壹日；扣案之火藥壹包（淨
重肆點貳公克），沒收。又未經許可，製造具有殺傷力之改造模型槍，處有期徒刑伍
年陸月，併科罰金新臺幣壹拾貳萬元，罰金如易服勞役，以新臺幣玖佰元即銀元佰
元折算壹日，扣案具有殺傷力之改造模型槍壹支（含彈匣壹個，槍枝管制編號000
0000000號）、如附表編號一至九所示之改造工具，均沒收。又未經許可，製
造空氣槍未遂，處有期徒刑貳年柒月，併科罰金新臺幣陸萬元，罰金如易服勞役，以
新台幣玖佰元即銀元佰元折算壹日；扣案之改造空氣槍貳支（槍枝管制編號分別為
0000000000及000000000）、如附表編號一至九所示之改造工具
，均沒收。又未經許可，持有彈藥之主要組成零件，處有期徒刑拾月，併科罰金新臺
幣肆萬元，罰金如易服勞役，以新臺幣玖佰元即銀元佰元折算壹日，扣案之雷管陸
支沒收。應執行有期徒刑玖年伍月，併科罰金新臺幣貳拾萬元，罰金如易服勞役，以
罰金總額與陸個月之日數比例折算，扣案之火藥壹包（淨重肆點貳公克）、具有殺傷
力之改造模型槍壹支（含彈匣壹個，槍枝管制編號0000000000號）、改造
空氣槍貳支（槍枝管制編號分別為0000000000及000000000）、
如附表編號一至九所示之改造工具及雷管陸支，均沒收。
    事      實
一、乙○○素行不良，前曾於民國 (下同 )八十二年間，因違反槍砲彈藥刀械管制條
    例、肅清煙毒條例、麻醉藥品管理條例等案件，經法院各判處有期徒刑確定在案
    ，嗣經定執行刑為有期徒刑四年六月確定，並自八十三年三月四日入監開始執行
    ，刑期至八十七年八月五日屆滿；又於八十二年間因違反麻醉藥品管理條例、藥
    事法、妨害自由、麻醉藥品管理條例、槍砲彈藥刀械管制條例等罪，經法院各判
    處有期徒刑確定在案，嗣定應執行刑為有期徒刑五年十月確定，接續前案執行，
    前開案件合併執行有期徒刑十年四月，已於八十七年五月二十日縮短刑期假釋出
    獄，詎被告於假釋期間內仍為下列犯行（均不構成累犯，嗣假釋業經撤銷）。
二、乙○○於八十一年六、七月間（起訴書誤載為八十年間），在臺中市西區之某不
    詳玩具店購買具有破壞性及殺傷力之爆裂物主要組成零件之火藥一包後（淨重四
    點二公克，鑑定時已取少量試燃），即攜往其位於臺中市○○路二十六號三樓之
    三租處藏放，並自八十六年十一月二十六日起，未經許可，持有彈藥之主要組成
    零件（按槍砲彈藥刀械管制條例第十三條於八十六年十一月二十四日修正公布，
    於同年月二十六日生效，始對於未經許可，持有彈藥之主要組成零件罪有處罰之
    規定，本件乙○○雖係自八十一年六、七月間起，即未經許可，持有上開彈藥之
    主要組成零件，惟其持有之行為繼續至八十六年十一月二十六日槍砲彈藥刀械管
    制條例第十三條修正生效後之九十一年十月三十日始被查獲，即其持有之行為繼
    續終了於槍砲彈藥刀械管制條例第十三條修正生效後）。另乙○○於八十一年間
    ，在臺中市某地，向姓名年籍不詳綽號「黑狗」之人以新臺幣（下同）三萬五千
    元之代價購得可發射子彈，具有殺傷力之八ｍｍ口徑之改造槍枝二支（此部分犯
    行，業於八十二年間為警查獲，並經台灣台中地方法院於八十三年二月六日判決
    確定在案）及另因機械故障無法擊發不具殺傷力之德國ＲＯＨＭ廠製ＲＧ八００
    型八ｍｍ改造模型槍一支（含彈匣一個）暨不具殺傷力之改造子彈二十一顆，嗣
    乙○○將該支機械故障無法擊發不具殺傷力之德國ＲＯＨＭ廠製ＲＧ八００型八
    ｍｍ模型槍一支（含彈匣一個）及其中七顆不具殺傷力之改造子彈棄置於南投縣
    埔里鎮山溝，迨於九十一年八月間，先至上開棄置處所尋回該支改造模型槍及七
    顆改造子彈，旋將之攜回臺中市○○路二六號三樓之三租處，未經許可，於同年
    九月上旬許，在上揭租處，以如附表編號一至九所示之工具，改造成可擊發子彈
    ，具有殺傷力之改造模型槍（槍枝管制編號0000000000，下稱改造之
    模型槍）。另基於改造可發射子彈，具有殺傷力之改造槍枝之犯意，於九十一年
    間九月下旬某日，先在臺中市○○路「嘉大」玩具店以三千五百元購買漆彈槍二
    支（槍枝管制編號分別為0000000000及000000000，鑑定結
    果認係空氣槍）後，旋即未經許可，在上揭租處，以如附表編號一至九所示之工
    具，換裝槍管及進彈裝置，並將加壓氣孔加大以增加發射動能，以此方法改造該
    二支空氣槍，期使該二支空氣槍具有殺傷力，惟尚未改造成可發射子彈，具有殺
    傷力之槍枝前即為警查獲而未遂。另乙○○於九十年六月間某日，在南投縣埔里
    鎮某處拾獲他人遺失在該處之具有爆炸危險，並可引爆炸藥之爆裂物主要組成零
    件雷管六支後（侵占遺失物部份已罹時效，業經檢察官不另為不起訴處分在案）
    ，隨即另行起意將上揭雷管六支攜至上揭臺中市○○路二六號三樓之三租處藏放
    ，而未經許可，持有彈藥之組成零件。嗣於九十一年十月三十日下午六時三十分
    許，經警持搜索票在乙○○上揭臺中市○○路二六號三樓三租處搜索後，始查悉
    上情，並扣得乙○○所有具有殺傷力之改造模型槍一支（含彈匣一個，槍枝管制
    編號0000000000）、火藥一包（淨重四點二公克）、雷管六支及尚未
    改造成具有殺傷力之漆彈槍二支，（槍枝管制編號分別為0000000000
    及000000000）暨如附表編號一至九所示之改造工具等物。
三、案經臺中市警察局移送臺灣臺中地方法院檢察署檢察官偵查起訴。
    理      由
一、訊據被告乙○○固坦承於右揭時、地未經許可，持有彈藥之組成零件火藥一包及
    雷管六支之事實，惟矢口否認有何改造槍枝之犯行，辯稱：我並未改造模型槍，
    只有將它擦拭而已，這支槍是一體成型，不能改裝，該槍和我八十一年被查扣的
    槍枝是一模一樣的，警察問伊有無改造手槍，我說有，我說鐵管是自己找來裝上
    去的，意思是換二支漆彈槍的槍管，而漆彈槍可以發射二種子彈，一種是漆彈，
    另外一種是打彈珠，買來的時候有附二種槍管，我自己換裝大、小槍管而已，於
    偵查中因為毒癮發作神智不清，說什麼我亦不清楚，持有之火藥只是天炮的火
    藥，查扣工具中之電鑽是我買來自己安裝居家的冷氣機的云云。惟查：
（一）扣案之改造模型槍一支及漆彈槍二支，經送內政部警政署刑事警察局鑑定結果
      ，認該德製模型槍一支（槍枝管制編號0000000000），係由德國Ｒ
      ＯＨＭ廠製ＲＧ８００型口徑８ｍｍ模型槍車通槍管內阻鐵改造而成之改造模
      型槍，機械性能良好，可擊發口徑８ｍｍ制式子彈，認具殺傷力；而該漆彈槍
      二支（槍枝管制編號0000000000、0000000000），實均
      係由市售漆彈槍換裝進彈裝置及槍管內金屬襯管改造而成之改造空氣槍，其中
      一支（槍枝管制編號0000000000），經實際射擊，可發射直徑６ｍ
      ｍ金屬彈丸，經實際試射單位面積動能各為十二點零五焦耳／平方公尺、十四
      點六四焦耳／平方公尺、十三點四六焦耳／平方公尺，均尚未達足以穿透人體
      皮肉層之單位面積動能二十焦耳／平方公尺（日本科學警察研究所之研究結果
      ），另一支（槍枝管制編號0000000000），經實際射擊，槍枝嚴重
      漏氣，無法發射適用之彈丸，均不具殺傷力，有該局九十一年十二月三日刑鑑
      字第０九一０三０六三四二號槍彈鑑定書及所附之照片附卷可稽，而扣案之火
      藥一包及雷管六支經送鑑驗結果認：火藥一包（淨重四點二公克），係煙火類
      火藥，而煙火類火藥係屬火藥種類之一，其成份組成即為火藥，經取少量試燃
      ，產生火藥燃燒時之強烈火花，認具破壞性與殺傷力，依據內政部八十六年十
      一月二十四日台（八六）內警字第八六七０六八三號公告，火藥為炸彈或爆裂
      物主要組成零件；另雷管六支，均係實業用雷電管，銅質外殼，經檢視六支雷
      電管均為原廠製品，未發現有改裝、變造情事，該六支雷電管如以電源通電或
      雷管本身遇撞擊、摩擦、高熱等，均有爆炸危險，並可引爆炸藥，依據內政部
      八十六年十一月二十四日台（八六）內警字第八六七０六八三號公告，雷管為
      爆裂物之主要組成零件，亦有內政部警政署刑事警察局九十一年年十一月二十
      一日刑偵五字第０九一０三一五四四八號鑑驗通知書及九十二年十一月二十七
      日刑偵五字第０九二０二二二０五八號函在各一份在卷可憑，是在被告租處查
      獲如事實欄所述漆彈槍二支（鑑定結果認係空氣槍）雖不具殺傷力，然另查扣
      之德製模型槍一支（槍枝管制編號0000000000）則具有殺傷力，而
      扣案之火藥一包及雷管六支，則均係彈藥之主要組成零件甚明。
（二）被告於警詢時供稱：「（問：起獲之八釐米手槍一支、子彈七顆如何得來？做
      何用途？）該槍係十餘年前我被警方查獲前向綽號黑狗之男子以三萬五千元購
      得，因機械故障連同改造子彈七顆遭我丟棄於埔里鎮山溝，我出獄後於九十一
      年八月份因對改造槍械發生興趣，所以我再去找出修復。」、「（問：你持有
      之德製八釐米手槍槍管有無貫通？有無試射？手槍修復後有無殺傷力？．．．
      ？）「已貫通．．．．。」、「持有修復德製八釐米手槍係有修復成就感．．
      ．。」、「扣案之工具係購進後做為改造槍械之用．．．．」等語（見九十一
      年度偵字二一三九八號偵卷第一三頁）；於偵查中供稱：「德製手槍是我自己
      組合的，．．．是九十一年九月間在我北屯路的住處做的，零件是到建國市場
      及玩具槍店買的，．．．扣案的改裝工具就是我用來改裝的工具．．．。」（
      見九十一年度偵字二一三九八號偵卷第三七頁）、「八十一年間我有三支德製
      八里米手槍，其中兩支為警查獲提報流氓，這一支是因故障我丟置在住處，出
      獄後九十一年九月在北屯路住處我再找零件拼湊起來的，那根本沒辦法擊發，
      槍管是我另找來裝上去的。」、「（問：查獲之銼刀等工具等何用？）用來切
      割鐵管及鑽孔用的。」等語明確（見九十一年度偵字二一三九八號偵卷第八三
      頁），被告於警訊、偵查中就所訊事項均能具體陳述，並無被告所辯毒癮發作
      神智不清之情事，且警訊、偵查筆錄經本院當庭勘驗結果與筆錄記載相符，雖
      被告所稱有更換模型槍槍管一節與鑑定報告所載係車通槍管內阻鐵不符，然亦
      僅此部分不得採信，本院審酌扣案之改造模型槍既經被告棄置山溝近十年，堪
      認確係機械故障不堪使用、不具殺傷力，如被告未加予改造成具有殺傷之模型
      槍，改造槍枝之罪行重大，被告之前曾犯槍砲彈藥刀械管制條例案件 (見台灣
      高等法院被告全國前案紀錄 )，何以會於警訊、偵查中為上開出獄後再找出修
      復、持有修復德製八釐米手槍係有修復成就感等之供述，而該改造模型槍經被
      告於九十一年九月間取回改造後，經鑑定結果，機械性能良好，且可擊發制式
      子彈，具有殺傷力如上述，被告改造之犯行至為炯然，被告於原審及本院審理
      時辯稱僅將該改造模型槍磨光外表，而未有進一步之改造行為云云，顯屬無據
      ，又被告之前所犯槍砲彈藥刀械管制條例案 (即台灣台中地方法院八十二年度
      訴字第四三五九號案 )所查扣之改造手槍業經沒收執畢，有該案卷及本院查詢
      紀錄在卷可參，已無從與本案查扣之改造模型槍槍枝比對，另扣案改造模型槍
      係係何時改造無法推測，有內政部警政署刑事警察局九十二年十一月六日刑鑑
      字第○九二○一五三四○二號函及九十二年十一月二十七日刑鑑字第○九二○
      二二二七○一號函在卷可參，併予敘明。
（三）被告於警詢時供稱：「加壓氣彈衝鋒槍（即漆彈槍）兩支是我所有亦經我改造
      過，是我於九十一年九月份搬進租屋處北屯路二十六號三樓之三室才改造該槍
      械，扣案之工具係購進後作為改造槍械之用，改造過之加壓氣彈衝鋒槍以鋼瓶
      ＣＯ２為加力推出鋼珠射擊，該槍機械性能良好，均具殺傷力，我曾於十個月
      初持改造過之加壓氣彈衝鋒槍兩支前往埔里山區試射，射程約可達一百公尺。
      」、「．．．改造加壓氣彈衝鋒槍係興趣。」等語（見九十一年度偵字二一三
      九八號偵卷第一三頁），於偵查中供稱：「．．．改造過加壓氣彈衝鋒槍二支
      是我在臺中市嘉大玩具店買的，於九十一年九月底時我買回來後，．．．將加
      壓氣口加大，增加發射的動能，扣案的改裝工具就是我用來改裝的工具．．．
      。」（見九十一年度偵字二一三九八號偵卷第三七頁）、「（問：查獲衝鋒槍
      兩支何來？）我九十一年九月間去台中甘肅路嘉大玩具店以三千五百元買的，
      買回後我有以鐵管換過進彈裝置改成在槍身之上方。」、「（問：查獲之銼刀
      等工具等何用？）用來切割鐵管及鑽孔用的。」等語明確（見九十一年度偵字
      二一三九八號偵卷第八三頁），復於原審法院初訊時供稱：「除了德製八釐米
      改造模型槍外，其餘我都有改造。」等語（見原審卷九十二年二月二十五日訊
      問筆錄）。被告於警、偵訊及原審法院調查時時，既已就該扣案之土製衝鋒槍
      二支如何加工，並換裝進彈裝置，且將加壓氣孔加大，以增加發射動能一節供
      述無訛，且與前述之槍彈鑑定書所載：該二支土造衝鋒槍實均係市售之漆彈槍
      換裝進彈裝置及槍管內金屬襯管改造而成之改造空氣槍等語相符，參以證人即
      被告之女友潘淑玲亦於警訊中亦證稱：「該批改造槍械工具，就是我男友乙○
      ○用來改造被查獲之加壓氣彈衝鋒槍的，我男友所持之槍彈均是用來打飛鼠用
      的。」等語（見九十一年度偵字二一三九八號偵卷第一七頁），核與被告於警
      詢、偵查中供稱係以扣案如附表編號一至九所示之工具改造上揭土造衝鋒槍即
      漆彈槍（鑑定結果認係空氣槍）等情相符，況被告於警訊、偵查中就訊問事項
      均能具體答覆並無毒癮發作神智不情之情事如上述，足認被告上揭於警詢、偵
      查中之自白，與事實相符，自堪採信。
（四）被告就持有之火藥係天炮的火藥，並未能提出證據證明，而扣案火藥一包（
      淨重四點二公克），經送請內政部警政署刑事警察局鑑定結果，係煙火類火藥
      ，而煙火類火藥係屬火藥種類之一，其成份組成即為火藥，經取少量試燃，產
      生火藥燃燒時之強烈火花，認具破壞性與殺傷力，為炸彈或爆裂物主要組成零
      件，如上述，此外並有扣案之火藥一包（淨重四點二公克）、具有殺傷力之改
      造德製模型槍一支（含彈匣一個，槍枝管制編號0000000000號）、
      改造空氣槍二支（槍枝管制編號分別為0000000000及000000
      000）、如附表編號一至九所示之改造工具及雷管六支足資佐證。本件事證
      已臻明確，被告所辯顯係脫卸之詞，不足採信，其犯行應堪認定。
二、按製造槍枝罪，在處罰其製造行為，故著手製造後，在完成有殺傷力之槍枝前，
    均屬未遂階段，應成立製造未遂罪，而改造之玩具槍，雖尚不具殺傷力，但既有
    改造行為，自應負製造未遂罪責（最高法院九十一度台上字第二二二三號判決參
    照），另非法製造槍砲彈藥刀械等違禁物，所侵害者為社會法益，如果製造之客
    體種類相同（同為手槍，或同為子彈者），縱令製造完成之客體有數個（如數支
    手槍、數顆子彈），仍為單純一罪，不發生想像競合犯之問題，被告乙○○所為
    改造上揭具有殺傷力之改造模型槍一支之犯行，核係犯槍砲彈藥刀械管制條例第
    十條第一項之未經許可，製造具有殺傷力之改造模型槍罪，被告改造上揭空氣槍
    (漆彈槍)二支後，該土造空氣槍均不具有殺傷力，然被告既已有改造行為，依前
    揭最高法院判決要旨，自應負製造未遂之罪責，核被告此部分所為，係犯槍砲彈
    藥刀械管制條例第八條第五項、第一項之未經許可，製造空氣槍未遂罪，公訴人
    認係犯同條例第十一條第五項、第一項之未經許可，製造可發射子彈具殺傷力之
    槍枝罪，尚有未洽，起訴法條應予變更，另槍砲彈藥刀械管制條例第十三條雖自
    八十六年十一月二十四日修正公布（於同年月二十六日生效）起，始對於被告未
    經許可，持有彈藥之主要組成零件火藥之行為有處罰之規定，然因被告乙○○係
    自八十一年六、七月間起，即持有上開彈藥之主要組成零件，其持有之行為繼續
    至八十六年十一月二十六日槍砲彈藥刀械管制條例第十三條修正生效後之九十一
    年十月三十日始被查獲，核被告上揭持有火藥及雷管之犯行，均係犯槍砲彈藥刀
    械管制條例第十三條第四項之未經許可，持有彈藥之主要組成零件罪，被告未經
    許可，製造具有殺傷力之改造模型槍後復持有該具有殺傷力之改造模型槍，其持
    有之低度行為，為其製造之高度行為所吸收，不另論科。被告所犯上揭槍砲彈藥
    刀械管制條例第十條第一項之未經許可，製造具有殺傷力之改造模型槍罪、同條
    例第八條第五項、第一項之未經許可，製造空氣槍未遂罪、因未經許可，持有上
    揭火藥及雷管而各違反同條例第十三條第四項之未經許可，持有彈藥之主要組成
    零件罪等四罪間，犯意各別 (其中第十條第一項及第八條第五項、第一項暨第十
    三條第四項之構成要件互異 )，應予分論併罰。又被告係於八十一年六、七月間
    ，持有上揭彈藥之主要組成零件火藥一包，另於九十年六月間某日，在南投縣埔
    里鎮某處拾獲他人遺失在該處之具有爆炸危險，並可引爆炸藥之爆裂物主要組成
    零件雷管六支後，另行起意侵占入己 (業經罹於追訴權時效，檢察官於起訴書中
    已敘明不另為不起訴處分 )而未經許可，持有彈藥之組成零件雷管六支，時間相
    距甚久，益見被告持有彈藥之主要組成零件雷管六支之犯行，係嗣後另行起意所
    為，與其之前未經許可，持有彈藥之主要組成零件火藥一包之犯行，難認係基於
    概括犯意反覆為之，屬單純一罪之關係，公訴人認被告持有上揭火藥及雷管之犯
    行係屬單純一罪關係，亦有未洽，另被告所犯上揭違反槍砲彈藥刀械管制條例第
    十條第一項之未經許可，製造具有殺傷力之改造模型槍罪及同條例第八條條第五
    項、第一項之未經許可，製造空氣槍未遂二罪間，其犯罪構成要件不同，縱被告
    所犯該二罪之時間緊接，亦無從論以連續犯，公訴人認係連續犯，亦有未當，被
    告上揭製造空氣槍未遂，應依刑法第二十六條前段之規定減輕其刑，原審予以論
    罪科刑固非無見，惟查原審於論罪科刑法條就被告所犯槍砲彈藥刀械管制條例第
    十條第一項之罪載為第十一條第一項之未經許可製造可發射子彈具有殺傷力之槍
    枝罪，就被告所犯未經許可製造空氣槍未遂部分，論以槍砲彈藥刀械管制條例第
    十一條第五項、第一項之罪，論罪科刑法條漏引刑法第二十六條前段，另既諭知
    易服役之折算標準，疏未引用罰金罰鍰提高標準條例第二條，均尚有未洽，被告
    上訴否認犯罪及爭執原審量刑過重雖無理由，然原審判決既有如上未當之處，應
    由本院將其全部撤銷改判，審酌被告有如上述之前科，素行不佳 (見卷附台中地
    方法院檢察署刑案資料查註紀錄表及台灣高等法院被告全國前案紀錄表 )，假釋
    中仍不知悔改再犯本案之罪，所犯之罪對社會治安之影響甚大，尚未持之犯案暨
    犯罪後之態度等一切情狀，分別量處如主文第二項所示之刑，並均諭知罰金如易
    服勞役之折算標準，並定其應執行刑及定罰金刑後易服勞役之折算標準，扣案具
    有殺傷力之改造模型槍一支（槍枝管制編號0000000000）、火藥一包
    （淨重四點二公克）及雷管六支，係屬違禁物，依刑法第三十八條第一項第一款
    之規定宣告沒收，扣案如附表編號一至九所示之改造工具，及未改造成具有殺傷
    力之空氣槍二支（槍枝管制編號分別為0000000000及0000000
    00），均係被告所有供犯罪使用之物，業經被告於偵查中供述無訛，均依刑法
    第三十八條第一項第二款宣告沒收，至扣案如附表編號十至十七所示之工具，雖
    係被告所有，然均非違禁物，且與本案被告之犯罪行為無關，爰不予宣告沒收，
    而編號十九所示之信號槍一支，經檢視該信號槍為原廠製品，未發現有改造、變
    造情事，係僅供比賽用擊發玩爆紙產生信號之用，此有上揭鑑驗通知書一份足稽
    ，亦非屬違禁物，非供被告犯罪所用、預備或所得之物，亦不宣告沒收，另扣案
    如附表編號二十所示之土造改造子彈七顆、彈殼九顆及底火一包，經送鑑定結果
    認：該土造改造之子彈均無法擊發，不具殺傷力；該底火一包，非屬槍砲彈藥刀
    械管制條例所列管之爆裂物，有前揭槍彈鑑定書及鑑驗通知書在卷足稽，亦均非
    屬違禁物，非被告犯罪使用、預備或所得之物，被告此部分所涉持有或改造之犯
    行業經檢察官不另為不起訴處分在案 (見本案起訴書），爰亦不宣告沒收，至於
    扣案如附表編號十八所示之現金四十七萬元，與本件被告所犯違反槍砲彈藥刀械
    管制條例案件無涉，亦非本案供被告犯罪所用、預備或因犯罪所得之物，亦不予
    宣告沒收。
三、據上論斷，應依刑事訴訟法第三百六十九條第一項前段、第三百六十四條、第二
    百九十九條第一項前段、第三百條、槍砲彈藥刀械管制條例第十條第一項、第八
    條第五項、第一項、第十三條第四項、刑法第十一條前段、第二十六條前段、第
    五十一條第五款、第七款、第四十二條第二項、第三項、第三十八條第一項第一
    款、第二款、罰金罰鍰提高標準條例第二條，判決如主文。
本案經檢察官甲○○到庭執行職務。
中      華      民      國      九十二  年      十二    月      三十一  日
                                臺灣高等法院臺中分院刑事第九庭
                                      審判長法  官  康  應  龍
                                            法  官  趙  春  碧
                                            法  官  張  國  忠
右正本證明與原本無異。
如不服本判決應於收受送達後十日內向本院提出上訴書狀，其未敘述上訴之理由者並
得於提起上訴後十日內向本院補提理由書（均須按他造當事人之人數附繕本）。
                                            書記官  黃  薰  慧
中      華      民      國      九十三  年      一      月      五      日
                                                                        Ａ
附表
┌──┬───────────┬────┬───────────────┐
│編號│名                  稱│數    量│備                          註│
├──┼───────────┼────┼───────────────┤
│一  │研磨機                │一臺    │被告乙○○所有                │
├──┼───────────┼────┼───────────────┤
│二  │固定鉗                │一臺    │同右                          │
├──┼───────────┼────┼───────────────┤
│三  │電鑽                  │一支    │同右                          │
├──┼───────────┼────┼───────────────┤
│四  │鋼鋸                  │一支    │同右                          │
├──┼───────────┼────┼───────────────┤
│五  │活動扳手              │二支    │同右                          │
├──┼───────────┼────┼───────────────┤
│六  │鯉魚鉗                │一支    │同右                          │
├──┼───────────┼────┼───────────────┤
│七  │銼刀                  │四支    │同右                          │
├──┼───────────┼────┼───────────────┤
│八  │鑽頭                  │十七支  │同右                          │
├──┼───────────┼────┼───────────────┤
│九  │鑽孔機                │一臺    │同右                          │
├──┼───────────┼────┼───────────────┤
│十  │鋼珠                  │一包    │同右                          │
├──┼───────────┼────┼───────────────┤
│十一│研磨器                │四個    │同右                          │
├──┼───────────┼────┼───────────────┤
│十二│監視器鏡頭            │一個    │同右                          │
├──┼───────────┼────┼───────────────┤
│十三│藍波刀                │一支    │同右                          │
├──┼───────────┼────┼───────────────┤
│十四│手銬                  │一副    │同右                          │
├──┼───────────┼────┼───────────────┤
│十五│電子磅秤              │一臺    │同右                          │
├──┼───────────┼────┼───────────────┤
│十六│分裝袋                │一包    │同右                          │
├──┼───────────┼────┼───────────────┤
│十七│行動電話機            │三具    │同右                          │
├──┼───────────┼────┼───────────────┤
│十八│現金                  │新臺幣四│同右                          │
│    │                      │十七萬元│                              │
├──┼───────────┼────┼───────────────┤
│十九│信號槍                │一支    │同右                          │
├──┼───────────┼────┼───────────────┤
│二十│土造改造子彈、彈殼及底│子彈七顆│同右                          │
│    │火                    │、彈殼九│                              │
│    │                      │顆、底火│  │
│    │                      │一包    │                              │
└──┴───────────┴────┴───────────────┘
                                                                       Ａ


司法院資訊處製作；財團法人民間司法改革基金會備份。
